臺灣士林地方法院交通事件裁定        100年度交聲字第511號
原處分機關  交通部公路總局臺北區監理所蘆洲監理站
異  議  人  王元祺
即受處分人
上列異議人即受處分人因違反道路交通管理處罰條例案件，對交
通部公路總局臺北區監理所蘆洲監理站於民國100 年6 月10日所
為之處分（原處分案號：北監蘆字第裁46-AEY941901號），聲明
異議，本院裁定如下：
    主  文
異議駁回。
    理  由
一、原處分意旨略以：異議人即受處分人王元祺於民國100 年1
    月23日晚間8 時25分許，騎乘車牌號碼為BCG-481 號重機車
    行經臺北市○○路○段時，因不依標誌、標線指示（機車未
    依規定兩段式左轉），為警以異議人有違反道路交通管理處
    罰條例第48條第1 項第2 款之規定掣單舉發。經異議人提出
    申訴，原處分機關函請舉發單位調查結果，仍認異議人有上
    開違規行為，乃依道路交通管理處罰條例第48條第1 項第2
    款、第63條第1 項第1 款之規定，裁決異議人新臺幣（下同
    ）600 元罰鍰，並記違規點數1 點。
二、異議意旨略以：異議人當天眼睛不適，經向員警反應，未獲
    接受，雖有違規，希望能夠通融，為此聲明異議云云。
三、按汽車駕駛人轉彎時，不依標誌、標線、號誌指示者，處60
    0 元以上1,800 元以下罰鍰，並記違規點數1 點，道路交通
    管理處罰條例第48條第1 項第2 款、第63條第1 項第1 款分
    別定有明文。而法院認為聲明異議無理由者，應以裁定駁回
    之，道路交通事件處理辦法第18條亦著有明文。
四、經查，異議人於舉發時間，騎乘上開重機車行經上揭路口設
    有「機慢車兩段左轉」標誌、路口地面劃設有「機慢車左轉
    待轉區」標線之舉發地點時，未依標誌、標線指示，逕自違
    規左轉行駛之事實，業經臺北市政府警察局內湖分局函覆明
    確，此有該局100 年3 月2 日北市警內分交字第1003033560
    0 號函文1 紙在卷可參，且為異議人所不爭執，異議人於舉
    發時間及地點確有上開違規行為之事實，堪以認定。異議人
    雖以前詞置辯，然其若果有眼睛不適情形，自不適宜騎乘機
    車，應以其他交通工具代步，而非以自行騎乘機車違規左轉
    之方式取而代之，蓋其此舉不僅危害自己，亦危害其他用路
    人安全甚明，其異議內容不足阻卻其違規行為，原處分機關
    據以裁罰，並無違誤，本件異議為無理由，應予駁回。
據上論斷，應依道路交通事件處理辦法第18條，裁定如主文。
中    華    民    國   100    年    7     月    19    日
                              交通法庭法  官  鄭光婷
以上正本證明與原本無異。
如不服本裁定，應於裁定送達後5 日內，向本院提出抗告狀。
                                      方蘭芬
中    華    民    國   100    年    7     月    19    日